【裁判字號】    90,再易,48
【裁判日期】    920724
【裁判案由】    確認債權存在
【裁判全文】
臺灣高雄地方法院民事裁定  九十年度再易字第四八號
    上訴人即
    再審原告    甲○○
    被上訴人即
    再審被告    福熙實業股份有限公司
    法定代理人  張簡麗香
右當事人間請求確認債權存在事件，上訴人對於中華民國九十二年六月十二日本院九
十年度再易字第四八號民事判決提起上訴，本院裁定如左：
    主      文
上訴駁回。
上訴費用由上訴人負擔。
    理      由
一、按對於簡易訴訟程序之第二審裁判，其上訴利益逾第四百六十六條所定之額數者
    ，當事人僅得以其適用法規顯有錯誤為理由，逕向最高法院提起上訴或抗告，前
    項上訴及抗告，除別有規定外，仍適用第三編第二章第三審程序、第四編抗告程
    序之規定，而對於財產權訴訟之第二審判決，如因上訴所得之利益，不逾新台幣
    一百五十萬元者不得上訴，又除民事訴訟法再審程序編別有規定外，再審之訴訟
    程序，準用關於各該審級訴訟程序之規定，民事訴訟法第四百三十六條之二、第
    四百六十六條、第五百零五條分別定有明文。
二、本件上訴人對於被上訴人所提確認債權存在事件，前經本院以八十八年度簡上字
    第一八三號第二審判決駁回其訴確定在案，嗣上訴人乃對上該第二審確定判決提
    起再審之訴，旋經本院於民國九十二年六月十二日以八十九年度再易字第四八號
    以原判決並無其所主張之民事訴訟法第四百九十六條第一項第一款規定之情形而
    判決駁回該再審之訴，而本院前開駁回再審之訴之判決於九十二年六月二十日送
    達上訴人後，上訴人又於九十二年七月十日就前開判決向本院提起上訴，惟依前
    揭法條之規定，該再審之訴訟程序，自該準用簡易訴訟第二審訴訟程序之規定，
    然上訴人所提確認債權存在之訴，核其性質，係屬關於財產權之訴訟，而上訴人
    所得受之利益僅為二十三萬一千七百零七元及利息、執行費用一千七百六十二元
    ，並未逾民事訴訟法第四百六十六條所定一百五十萬元之額數，是揆諸前揭法條
    規定，其上訴自非合法，而應予以駁回。
三、本院原九十年度再易字第四八號判決書正本內雖記載「如不服本判決，應於送達
    後廿日內向本院提出上訴狀並表明上訴理由，如於本判決宣示後送達前提起上訴
    者，應於判決送達後十日內補提上訴理由書（須附繕本）。」等語，然本件因上
    訴所得受之利益未逾一百五十萬元，而不得提起上訴，已如前述，不因原判決書
    正本之誤載而異其結果，併此敘明。
四、依民事訴訟法第五百零五條、第四百三十六條之二第二項、第四百八十一條、第
    四百四十四條第一項前段、第九十五條、第七十八條，裁定如主文。
中      華      民      國    九十二    年      七      月    二十四    日
                              臺灣高雄地方法院民事第六庭
~B審判長法官  朱玲瑤
~B法      官  施柏宏
~B法      官  郭貞秀
右為正本係照原本作成，本件不得抗告。
中      華      民      國    九十二    年      七      月    二十八     日
~B法院書記官  王治華


司法院資訊處製作；財團法人民間司法改革基金會備份。
